# 合作安排并按照固定收益享有分红业务的会计核算方式

提问人：qinyegui 时间：2020-07-11 19:15:00
甲乙丙三方均属于独立核算的法人公司。三方签订协议，进行合作生产，具体安排如下：
11 、合作模式
甲方提供生产场地，并负责原材料的采购（仅指物资实物采购，资金由乙方提供）；乙方负责提供工人、技术和营运资金、丙方负责提供生产所需设备。由甲方进行生产加工。目前设备由丙方免费给甲方试用的方式进行，甲方无需支付租金。乙方和丙方属于同一集团。该业务生产需要有特殊资质，甲方拥有该业务资质。
22 、分红、分红
甲方按生产量享有固定分红；乙方通过技术咨询费方式享有除甲方固定分红外的剩余收益。甲公司目前对于该生产线进行了独立的财务核算，将相关的财务属于并入了公司的财务报表。
需要咨询的问题：
甲公司在适用会计准则上是否应采用《企业会计准则第 40 号–合营安排》？此种情况是否属于共同经营，相应的收入成本不应该直接并入公司的财务报表，而将享有的固定收益计入投资收益来进行核算？

回答人：chenyiwei
这种情况，甲方负责生产，乙方和丙方提供资金和设备；甲方无需支付租金，其按生产量享有固定分红；乙方通过技术咨询费方式享有除甲方固定分红外的剩余收益。
从上述安排看，该交易的经济实质相当于甲方将资质出借给乙方和丙方，真正控制该项目的是乙方和丙方，甲方是被挂靠方，不存在对项目的共同控制。
由于资质限制，该项目需在甲方体内利用甲方资质进行，故相关收入、成本等均纳入甲方报表，分给乙方的收益体现为甲方的成本或费用。